【裁判字號】    95,訴,3156
【裁判日期】    951229
【裁判案由】    毒品危害防制條例
【裁判全文】
臺灣板橋地方法院刑事判決              95年度訴字第3156號
公  訴  人  臺灣板橋地方法院檢察署檢察官
被      告  甲○○
選任辯護人  李晉安律師
上列被告因違反毒品危害防制條例案件，經檢察官提起公訴（九
十五年度毒偵字第六一二五號），被告於本院準備程序中就被訴
事實為有罪之陳述，經告知被告簡式審判程序之旨，並聽取當事
人及辯護人之意見後，本院合議庭裁定由受命法官獨任進行簡式
審判程序，判決如下：
    主    文
甲○○施用第一級毒品，累犯，處有期徒刑拾月。扣案第一級毒
品海洛因包（合計淨重點玖公克）內之海洛因、附著第一級
毒品海洛因殘渣（量微無法析離秤重）之分裝袋只、摻入第一
級毒品海洛因（無法析離秤重）之香煙支均沒收銷燬之。扣案
包裝首揭毒品之外包裝袋個、塑膠分裝勺壹支、塑膠分裝袋柒
個均沒收之。
    犯罪事實
一、甲○○前於民國九十三年間因施用第二級毒品案件，經本院
    以九十三年度毒聲字第八０號裁定送勒戒處所觀察、勒戒，
    儲曉英不服而提起抗告，經臺灣高等法院以九十三年度毒抗
    字第五四號裁定抗告駁回確定；於九十三年九月九日進入臺
    灣臺北看守所附設勒戒處所執行觀察、勒戒後，認有繼續施
    用毒品之傾向，本院乃以九十三年度毒聲字第一六三九號裁
    定令入戒治處所施以強制戒治，嗣因執行戒治成效及格而經
    臺灣板橋地方法院檢察署檢察官命令停止戒治，於九十四年
    五月十八日釋放出所，並由同署檢察官以九十四年度戒毒偵
    字第二一一號為不起訴處分確定。復於同年間因偽造文書案
    件，經本院以九十三年度訴字第二二五四號判處有期徒刑五
    月，如易科罰金，以銀元三百元折算一日確定，於九十四年
    三月八日易科罰金執行完畢（據此，本案構成累犯）。詎猶
    不思戒絕毒癮，另基於施用第一級毒品海洛因及第二級毒品
    安非他命之犯意，於九十五年八月三十一日下午六時許，在
    臺北縣中和巿安平路五十七號十四樓之三友人住處內，先以
    將第一級毒品海洛因摻入香煙內吸食之方式施用第一級毒品
    海洛因，其間，一併接續吸聞不詳友人交付之吸食器內因點
    火燒烤而產生之第二級毒品安非他命煙霧。嗣於九十五年九
    月一日凌晨二時許，為警在上址查獲，並在其持有之手提包
    內起出其所有預備供施用之第一級毒品海洛因三包（合計毛
    重三．九公克）、摻入第一級毒品海洛因（無法秤離秤重）
    之香煙三支、塑膠分裝勺一支、塑膠分裝袋七個以及供施用
    之附著第一級毒品海洛因殘渣（量微無法析離秤重）之分裝
    袋一只。
二、案經臺北巿政府警察局內湖分局報請臺灣板橋地方法院檢察
    署檢察官偵查起訴，甲○○於本院準備程序中就被訴事實為
    有罪之陳述，經告知甲○○簡式審判程序之旨，並聽取當事
    人及辯護人之意見後，本院合議庭裁定由受命法官獨任進行
    簡式審判程序。
    理    由
一、經查，被告甲○○對於在前述時間及地點施用第一級毒品海
    洛因及第二級毒品安非他命等犯罪事實，迭於警詢、偵查中
    及本院審理時自白不諱（見臺灣板橋地方法院檢察署九十五
    年度毒偵字第六一二五號偵查卷第三五頁及第一一八頁、本
    院九十五年十二月十八日簡式審判筆錄），而其於九十五年
    九月一日上午四時四十七分許為警採集尿液送臺灣尖端先進
    生技醫藥股份有限公司以氣相層析質譜儀（ＧＣ／ＭＳ）確
    認檢驗結果，呈安非他命類及鴉片類陽性反應，有該公司出
    具之濫用藥物檢驗報告以及臺北巿政府警察局偵辦毒品案件
    尿液檢體委驗單影本各一件附卷可稽（見同上偵查卷第一三
    八頁及第一四０頁）；且有被告所有預備供施用之第一級毒
    品海洛因三包（合計毛重三．九公克）、摻入第一級毒品海
    洛因（無法秤離秤重）之香煙三支、塑膠分裝勺一支、塑膠
    分裝袋七個、其所有供施用之附著第一級毒品海洛因殘渣（
    量微無法析離秤重）之分裝袋一只扣案及法務部調查局九十
    五年十月一日調科壹字第０九五二三０二二二五０號鑑定書
    影本一份附卷（見本院卷宗）可資佐證，足認被告自白確與
    事實相符。再者，被告前於九十三年間因施用第二級毒品案
    件，經本院以九十三年度毒聲字第八０號裁定送勒戒處所觀
    察、勒戒，被告不服而提起抗告，經臺灣高等法院以九十三
    年度毒抗字第五四號裁定抗告駁回確定；於九十三年九月九
    日進入臺灣臺北看守所附設勒戒處所執行觀察、勒戒後，認
    有繼續施用毒品之傾向，本院乃以九十三年度毒聲字第一六
    三九號裁定令入戒治處所施以強制戒治，嗣因執行戒治成效
    及格而經臺灣板橋地方法院檢察署檢察官命令停止戒治，於
    九十四年五月十八日釋放出所等事實，併有臺灣高等法院被
    告前案紀錄表一份存卷足憑（見本院卷宗）。是被告於強制
    戒治執行完畢釋放出所後，五年內再犯本案施用第一級毒品
    及第二級毒品等犯行均堪認定，應予依法論罪科刑。
二、核被告所為，係犯毒品危害防制條例第十條第一項之施用第
    一級毒品罪及同條第二項之施用第二級毒品罪。其施用第一
    級毒品海洛因前、後非法持有第一級毒品海洛因之低度行為
    ，應為其施用該毒品之高度行為所吸收，均不另論罪。又被
    告係在吸食摻入第一級毒品海洛因之香煙時，併吸聞不詳友
    人交付之吸食器內因點火燒烤而產生之第二級毒品安非他命
    煙霧，業如前述，則其以一施用行為同時觸犯施用第一級毒
    品罪及施用第二級毒品罪，為想像競合犯，應依刑法第五十
    五條規定從一較重之施用第一級毒品罪處斷；公訴人未審酌
    上情，認被告所犯前開二罪間犯意各別，罪名互異，應予分
    論併罰等語，尚有未洽，併此敘明。又被告於九十三年間因
    偽造文書案件，經本院以九十三年度訴字第二二五四號判處
    有期徒刑五月，如易科罰金，以銀元三百元折算一日確定，
    於九十四年三月八日易科罰金執行完畢，有臺灣高等法院被
    告前案紀錄表一件在卷可查，其於五年內故意再犯本案有期
    徒刑以上之罪，為累犯，應依刑法第四十七條第一項規定加
    重其刑。爰審酌被告前已因施用毒品，經獲得不起訴處分之
    寬典，仍不能戒除毒癮，再次漠視法令禁制而犯本罪，顯見
    其自制能力甚低，惟其施用毒品所生危害，實以自戕身心健
    康為主，對於他人生命、身體、財產等法益，尚無明顯而重
    大之實害，兼衡其施用毒品之次數以及犯罪後坦承犯行之良
    好態度等一切情狀，量處如主文所示之刑，以資懲儆。
三、扣案之第一級毒品海洛因三包（合計毛重三．九公克）內之
    海洛因，為查獲之第一級毒品，不問屬於犯人與否，應依毒
    品危害防制條例第十八條第一項前段規定沒收銷燬之。而扣
    案包裝上揭毒品之外包裝袋三個，係用以包裹毒品，具防止
    裸露、逸出及潮濕之功用，便於攜帶施用，係預備供被告施
    用第一級毒品所用之物，且經被告自承確屬其所有（見同上
    簡式審判筆錄），應依刑法第三十八條第一項第二款規定併
    予宣告沒收。又扣案之分裝袋三只、香煙三支，因分別附著
    第一級毒品海洛因殘渣（量微無法析離秤重）、摻入第一級
    毒品海洛因（無法析離秤重）而無法分離，亦應依毒品危害
    防制條例第十八條第一項前段規定沒收銷燬之。另扣案之塑
    膠分裝勺一支、塑膠分裝袋七個，均係被告所有預備供施用
    第一級毒品海洛因所用之物，業據其陳明在卷（見同上簡式
    審判筆錄），爰依刑法第三十八條第一項第二款規定宣告沒
    收之。
據上論斷，應依刑事訴訟法第二百七十三條之一第一項、第二百
九十九條第一項前段，毒品危害防制條例第十條、第十八條第一
項前段，刑法第十一條前段、第五十五條、第四十七條第一項、
第三十八條第一項第二款，判決如主文。
本案經檢察官張瑞娟到庭執行職務。
中    華    民    國    95    年    12    月    29    日
                  刑事第七庭  法  官  王  瑜  玲
上列正本證明與原本無異。
如不服本判決，應於判決送達後10日內向本院提出上訴狀（應附
繕本），上訴於臺灣高等法院。
中    華    民    國    95    年    12    月    29    日
                              書記官  黃  頌  棻
附錄本案論罪科刑法條全文：
毒品危害防制條例第十條
施用第一級毒品者，處六月以上五年以下有期徒刑。
施用第二級毒品者，處三年以下有期徒刑。


司法院資訊處製作；財團法人民間司法改革基金會備份。
